# 求教陈版主，关于母公司的母公司增资子公司，导致母公司丧失控制权的问题。

提问人：qqhu210210 时间：2021-03-10 09:33:08
求助陈版主。
A为B的母公司，B为C的母公司。B之前持有C100%股权，但是由于A直接向C直接增资，导致B持有C的持股比例下降为20%。请问，B的合并报表一定要对C由成本法转为权益法吗？
如有C没有评估增值，在B合并报表还会产生投资收益吗？谢谢！

回答人：chenyiwei
1 、B对C是否改用权益法，取决于B作为一个独立主体是否仍对C具有重大影响。一般理解，鉴于B自身是A的子公司，除非法律法规对B的独立性有特殊要求（例如B为上市公司或金融机构），否则B是A天然的一致行动人，很可能对C并无重大影响，改用金融资产模式进行核算的可能性更大。
2 、如果A是按照公允价值对C作价增资的，则B的自身个别报表和合并报表层面仍可以确认丧失子公司控制权的损益。个别报表按《企业会计准则解释第 7 号》第一条处理；合并报表按照《企业会计准则第 33 号——合并财务报表（ 2014 年修订）》第五十条规定处理。